臺灣高等法院臺中分院民事判決
                                   109年度上更一字第21號
上訴人即變更
追加之訴原告  鍾凱翔
訴訟代理人    郭瓊茹律師
被上訴人即變更
追加之訴被告  賴俊桔

訴訟代理人    王世勳律師
上列當事人間債務人異議之訴事件，上訴人對於民國107年3月30
日臺灣南投地方法院106年度訴字第385號第一審判決提起上訴，
並為訴之變更、追加，經最高法院發回更審，本院於111年2月15
日言詞辯論終結，判決如下：
    主  文
臺灣南投地方法院104年度司執字第19624號清償借款強制執行事
件就如附表所示土地之應有部分各四分之三所為強制執行程序應
予撤銷。
臺灣南投地方法院104年度司執字第19624號清償借款強制執行事
件就南投縣○○鎮○○段00○號、00建號之未保存登記建物之應有部
分各四分之三所為強制執行程序應予撤銷。
變更及追加之訴訴訟費用均由乙○○負擔。
    事實及理由
壹、程序部分
一、按在第二審為訴之變更或追加，非經他造同意，不得為之，
    但請求之基礎事實同一者，不在此限，民事訴訟法第446條
    第1項、第255條第1項第2款定有明文。查，上訴人於原審依
    據強制執行法第14條第1項規定，對被上訴人提起債務人異
    議之訴，求為撤銷原法院104年度司執字第19624號清償借款
    強制執行事件（下稱系爭執行事件）就上訴人所有如附表所
    示9筆土地（下稱系爭土地）之強制執行；嗣於本院前審主
    張被上訴人係就上訴人之固有財產為強制執行，伊為強制執
    行法第15條規定之第三人，乃就系爭土地部分，變更為依強
    制執行法第15條規定提起第三人異議之訴，另就被上訴人於
    系爭執行事件就南投縣○○鎮○○段00○號、00建號之未保存登
    記建物（下稱系爭建物）之強制執行部分，併追加依同條提
    起第三人異議之訴，請求撤銷系爭執行事件所為之強制執行
    。核上訴人所為訴之變更、追加與原訴均係請求撤銷系爭執
    行事件之強制執行程序，先後請求之基礎事實為屬同一，揆
    諸首揭規定，自應准許。又上訴人所為訴之變更，係以新訴
    取代舊訴，則本院即專就變更後之新訴為裁判，原訴部分即
    無庸再為審酌，附此說明。
二、按當事人喪失訴訟能力或法定代理人死亡或其代理權消滅者
    ，訴訟程序在有法定代理人或取得訴訟能力之本人承受其訴
    訟以前當然停止；上開所定之承受訴訟人，於得為承受時，
    應即為承受之聲明，民事訴訟法第170條、第175條第1項定
    有明文。上訴人即變更、追加之訴原告（下稱原告）於民國
    00年00月00日出生（見原審卷91頁戶籍謄本），於起訴時尚
    未成年，由法定代理人丙○○代理。嗣於本院審理期間，原告
    已成年而取得訴訟能力，丙○○之法定代理權已經消滅，原告
    依法聲明承受訴訟（見本院卷第461頁），核無不合，應予
    准許。
貳、實體部分　　　　　　
一、原告主張：訴外人丁○開發管理股份有限公司（下稱丁○公司
    ）前持本院103年度上字第202號所命伊應於繼承被繼承人戊
    ○○遺產範圍內，給付該公司新臺幣（下同）240萬元本息之
    確定判決為執行名義，向原法院聲請對伊為強制執行，經系
    爭執行事件受理，並查封伊所有系爭土地及系爭建物（以下
    合稱系爭土地、建物）。嗣丁○公司將上開債權讓與被上訴
    人即變更、追加之訴被告（下稱被告）。惟系爭土地、建物
    乃伊之曾祖父己○○所遺，伊代位戊○○繼承取得應有部分4分
    之1部分，業經本院108年度再易字第10號認屬伊之固有財產
    ，並判決撤銷此部分之強制執行程序確定；其餘應有部分4
    分之3，則為伊與其他繼承人（即訴外人庚○○、辛○○、壬○○
    ，以下合稱庚○○等3人）簽訂遺產分割協議書，由伊以金錢
    補貼渠等而購買取得，亦屬伊之固有財產，被告自不得對之
    強制執行等情。爰依強制執行法第15條規定提起第三人異議
    之訴，請求就系爭執行事件就系爭土地、建物應有部分各4
    分之3所為強制執行程序應予撤銷。並聲明：系爭執行事件
    就系爭土地、建物應有部分各4分之3所為強制執行程序應予
    撤銷。
二、被告則辯以：原告意圖詐害戊○○之債權人權利，而以遠低於
    公告現值及市場交易價格之120萬元賤價處分戊○○所遺坐落
    南投縣○○鎮○○段○○○段0000○0000○0000地號土地（合稱戊○○
    所遺3筆土地），致伊無法就戊○○所遺財產求償，則依民法
    第1163條第3款之規定，不得享有同法第1148條規定之限定
    繼承之利益，故原告之清償責任，已由物的有限責任轉為人
    的有限責任，伊自得就原告包括系爭土地、建物之固有財產
    ，在繼承戊○○遺產價額共計520萬5051元（含原告直接繼承
    戊○○遺產216萬2734元及代位戊○○繼承自己○○遺產304萬2317
    元）範圍內為強制執行等語。並答辯聲明：變更及追加之訴
    均駁回。
三、兩造就本件為爭點整理如下：（見本院卷第239至243頁）
㈠、不爭執事項：
１、丁○公司與原告、丙○○間清償借款事件（下稱前案），經本院
    民事庭於103年7月24日以103年度上字第202號判決原告、丙
    ○○應於繼承被繼承人戊○○遺產範圍內，連帶給付丁○公司240
    萬元及自96年4月5日起至清償日止，按年息百分之20計算之
    利息，經最高法院於103年10月31日駁回上訴確定在案（下
    稱系爭確定判決）。
２、丁○公司持系爭確定判決為執行名義，於104年9月21日對上訴
    人向原法院聲請強制執行，經原法院以系爭執行事件受理在
    案，並查封原告所有之系爭土地、建物。
３、丁○公司於102年4月11日將不爭執事項１之債權讓與被告，並
    已通知原告及丙○○，經原告於成年前之法定代理人丙○○於10
    6年6月8日收受。
４、原告之曾祖父己○○於100年12月17日死亡，繼承情形如原判決
    附表二所示，庚○○、原告、辛○○、壬○○之應繼分分別為2分
    之1、4分之1、8分之1、8分之1。
５、己○○所遺之系爭土地、建物嗣經原告與庚○○等3人協議分割，
    全部分歸原告取得，並於103年3月17日辦理分割繼承登記完
    畢。
６、原告就系爭土地、建物之應有部分4分之3（即原屬庚○○等3人
    應繼分部分），屬原告之固有財產。
７、原告之父戊○○死亡時，遺有如原審卷第69頁「遺產明細表」
    所列遺產，合計216萬2734元，繼承人則為原告及丙○○，應
    繼分各為2分之1。
８、原告及丙○○於103年8月22日與癸○○訂立不動產買賣契約，將
    南投縣○○鎮○○段○○小段（下略）0-00、0-00、0-00、0-000
    、0-000地號土地（權利範圍均為全部，以下合稱0-00地號
    等5筆土地），以買賣為原因，於103年9月26日將所有權全
    部移轉登記予癸○○，買賣價金合計為520萬元。
９、0-00地號土地面積981平方公尺，公告現值每平方公尺1,400
    元；0-00地號土地面積1,841平方公尺，公告現值每平方公
    尺1,400元；0-00地號土地面積289平方公尺，公告現值每平
    方公尺1,300元；0-000地號土地面積143平方公尺，公告現
    值每平方公尺1,400元；0-000地號土地面積6,011平方公尺
    ，公告現值每平方公尺1,400元。
、原告及丙○○於103年9月26日，將繼承戊○○所遺3筆土地，以買
    賣為原因將所有權全部移轉登記予癸○○，買賣價金合計為12
    0萬元。
、丁○公司前以丙○○、癸○○就不爭執事項８、之所有權移轉登記
    行為，向臺灣南投地方檢察署（下稱南投地檢署）提起毀損
    債權及偽造文書告訴，經南投地檢署以104年度偵字第2488
    號不起訴處分，嗣經駁回再議確定（下稱系爭損害債權案件
    ）。
、0-00地號土地面積1,119平方公尺，公告現值每平方公尺1,20
    0元；同段0-00地號土地面積803平方公尺，公告現值每平方
    公尺1,200元；同段0-00地號土地面積328平方公尺，公告現
    值每平方公尺1,100元【公告現值合計266萬7200元】。3筆
    土地使用分區均為風景區，使用地類別為農牧用地。
、戊○○所遺3筆土地，連同附表所示土地，於83年10月5日共同
    設定本金最高限額270萬元抵押權登記予南投縣○○鎮農會（
    下稱○○農會）。
、己○○擔任子○○之連帶保證人，向○○農會借款部分，○○農會曾
    取得南投地院86年度促字第7042號支付命令為執行名義，內
    容為：債務人己○○、子○○、丑○○、寅○○等應連帶向○○農會給
    付95萬元，及自86年7月3日起至清償日止按年息百分之10.7
    計算之利息及違約金，此筆債務由子○○在106年8月16日與○○
    農會成立和解後，免除此筆債務之訴追。
、己○○於94年間向○○農會借款，於103年9月25日清償63萬923元
    、75萬7145元，係由原告清償。
、戊○○於93年9月2日向國泰世華銀行○○分行（下稱國泰世華銀
    行）申辦汽車貸款，由丙○○於103年9月15日清償54萬元，已
    無積欠汽車借款。
㈡、爭點：
１、被告主張原告有民法第1163條第3款情事，是否可採？
２、原告已處分被繼承人戊○○所遺3筆土地，被告主張原告應以其
    固有財產在繼承戊○○之遺產金額或價值範圍內，負清償責任
    ，有無理由？
３、原告依強制執行法第15條規定，請求系爭執行程序關於系爭
    土地、建物應有部分各4分之3之強制執行程序應予撤銷，有
    無理由？
四、得心證之理由：
㈠、按繼承人自繼承開始時，除本法另有規定外，承受被繼承人
    財產上之一切權利、義務。但權利、義務專屬於被繼承人本
    身者，不在此限。繼承人對於被繼承人之債務，以因繼承所
    得遺產為限，負清償責任；繼承人意圖詐害被繼承人之債權
    人之權利而為遺產之處分，不得主張第1148條第2項所定之
    利益。民法第1148條、第1163條第3款分別定有明文。依上
    規定可知，繼承人因處分遺產而不得主張民法第1148條第2
    項規定所負物的有限責任者，乃以繼承人係意圖詐害被繼承
    人之債權人之權利而為遺產處分為前提要件，並非繼承人凡
    有處分遺產之行為，即不得主張物的有限責任，而應改負人
    的有限責任。被告主張原告於前案二審判決敗訴後，賤賣戊
    ○○所遺3筆土地，有民法第1163條第3款情事，然為原告所否
    認，依舉證責任分配原則，應由被告就此利己之事實，負舉
    證責任。
㈡、查，戊○○所遺3筆土地，土地使用分區均為風景區，使用地類
    別為農牧用地；其中0-00地號土地面積1,119平方公尺，103
    年1月（下同）公告現值每平方公尺1,200元；0-00地號土地
    面積803平方公尺，公告現值每平方公尺1,200元；0-00地號
    土地面積328平方公尺，公告現值每平方公尺1,100元，公告
    現值合計266萬7200元；另財政部中區國稅局（下稱國稅局
    ）就上開3筆土地核定之價額分別為108萬5430元、77萬8910
    元、29萬1920元，合計為215萬6260元等情，有上開3筆土地
    登記謄本及國稅局106年11月15日中區國稅南投營所字第000
    0000000號函檢送遺產稅免稅證明書在卷可稽（見原審卷第6
    9頁、159至163頁）；另戊○○所遺3筆土地經本院囑託○○不動
    產估價師事務所（下稱○○估價事務所）鑑價結果，上開3筆
    土地在103年8、9月間處分時之市場交易價格，0-00地號土
    地為98萬7736元、0-00地號土地為64萬4434元、0-00地號土
    地為22萬7115元，合計為185萬9285元，有該事務所檢送之
    鑑定報告書在卷可稽（見鑑定報告書第4頁）。則原告於103
    年9月間將戊○○所遺3筆土地出售予癸○○之價格確實低於公告
    現值及市場之交易價格，堪予認定。
㈢、原告主張戊○○在其年幼時即因毒品案件頻繁入出監獄，之後
    更逃亡在大陸身故，其對戊○○之債務全然不知，待101 年8
    月間收到國泰世華銀行假扣押查封函件，始知戊○○除積欠○○
    農會抵押債務外，另積欠國泰世華銀行債務，且戊○○所遺3
    筆土地除與己○○其他土地共同擔保向該農會借款外，己○○另
    擔保訴外人子○○對該農會之債務，戊○○復為己○○對該農會債
    務之連帶保證人，故該農會要求清償全部債務後，才能塗銷
    抵押權，是以胞姐丙○○為清償前開債務，遂與癸○○洽談一併
    出售己○○及戊○○所遺土地事宜，並非前案二審判決原告敗訴
    後，才洽商處分戊○○所遺3筆土地之事，並非意圖詐害被告
    債權等語。查：
１、0-00地號等5筆土地及系爭土地，均係原告之曾祖父己○○所遺
    （下稱己○○所遺14筆土地），原係由繼承人庚○○等3人及原
    告（代位戊○○）繼承，渠等於102年8月31日簽立遺產分割協
    議書，協議由原告補貼金錢後，全數由原告繼承，原告並已
    辦理繼承登記等情，有上開土地登記謄本、協議書2份及地
    籍異動索引在卷可稽（見前審卷第30至38頁、原審卷第25頁
    、27頁、南投地檢署104年度偵字第2488號卷【下稱偵查卷
    】第18至26頁、92至94頁）。而按第1138條所定第一順序之
    繼承人，有於繼承開始前死亡或喪失其繼承權者，由其直系
    血親卑親屬代位繼承其應繼分。民法第1140條定有明文。又
    被繼承人之直系血親卑親屬依民法第1138條規定，固為第一
    順序繼承人，然於繼承開始前，其繼承權僅屬期待權，非原
    來意義之繼承權，不能為繼承之標的，且代位繼承人原亦為
    被繼承人之直系血親卑親屬，本有其繼承權，則代位繼承人
    之繼承權，顯非承受被代位繼承人之繼承權而來，此由上開
    規定，於被代位繼承人喪失繼承權之情形下，仍可由其直系
    血親卑親屬代位繼承觀之，足見我國現行法所規定之代位繼
    承權，乃代位繼承人以自己固有之繼承權直接繼承被繼承人
    甚明，此並據最高法院32年上字第1992號判例意旨闡釋「代
    位繼承，係以自己固有之繼承權直接繼承其祖之遺產，並非
    繼承其父之權利，孫女對於其祖之遺產有無代位繼承之資格
    ，自應以祖之繼承開始時為標準而決定之，祖之繼承開始苟
    在同條所列日期之後，雖父死亡在同條所列日期之前，孫女
    之有代位繼承權亦不因此而受影響。」甚明，且上揭判例於
    107年12月26日原確定判決宣示時仍有效（依108年1月4日修
    正、108年7月4日施行之法院組織法第57條之1第2項規定，
    上揭判例於108年7月4日起效力方與未經選編為判例之最高
    法院裁判相同）。基此，代位繼承人既係以自己固有之繼承
    權直接繼承被繼承人之遺產，則代位繼承人因代位繼承取得
    之遺產，依民法第1148條第2項規定，代位繼承人僅以代位
    繼承所得遺產，對代位繼承發生時之被繼承人（於本件即為
    己○○）之債務負清償責任，然對被代位人（於本件即為戊○○
    ）而言，代位繼承人因代位繼承取得之遺產，屬其固有財產
    ，非屬民法第1148條第2項規定，應對被代位人之債務負清
    償責任之「因繼承所得遺產」之範圍。易言之，己○○所遺之
    14筆土地除應有部分4分之3為原告之固有財產外，就代位戊
    ○○繼承之應有部分4分之1，亦屬原告之固有財產，而非自戊
    ○○繼承之遺產，先行敘明。
２、丙○○於103年間以受監護人即原告繼承戊○○、己○○之遺產，因
    須清償己○○生前尚積欠○○農會○○分處149萬3512元、戊○○於
    生前尚積欠國泰世華銀行151萬92元，另須照顧原告生活及
    教養所需等情，向原法院聲請准予處分戊○○所遺3筆土地及
    己○○所遺0-00等5筆土地，並經原法院以103年家親聲字第27
    號裁定准許確定在案（見本院卷第441至443頁）。此外，戊
    ○○所遺3筆土地及己○○所遺14筆土地於83年間共同設定本金
    最高限額270萬元抵押權予○○農會；另己○○於94年2月4日向○
    ○農會借款208萬元、158萬元，戊○○為連帶保證人等情，亦
    有土地登記謄本及借據在卷可稽（見原審卷第159至163頁、
    本院卷第199頁、201頁）。於109年8、9月間，丙○○及原告
    以120萬元將戊○○所遺3筆土地出售予癸○○，由癸○○於103年9
    月15日支付54萬元、於103年9月22日支付66萬元；另原告以
    520萬元將0-00地號5筆土地出售予癸○○，由癸○○於103年9月
    17日支付150萬元、於103年9月22日支付370萬元等情，有癸
    ○○於系爭損害債權案件之證述，並提出其配偶辰○○之支票、
    存款憑條及存摺內頁影本，另有南投地檢署調取丙○○之臺灣
    土地銀行○○分行客戶歷史交易明細查詢資料在卷可稽（見南
    投地檢署104年度他字第136號卷【下稱他字卷】第93頁、98
    頁至101頁、偵查卷第37至38頁、89頁）。而丙○○及原告出
    售戊○○所遺3筆土地予癸○○時，於不動產買賣契約並約定：
    「雙方約定待賣方與國泰世華銀行協議須清償之欠款餘額後
    ，賣方所收訖之54萬元需優先清償之」（見他字卷第102頁
    ），嗣丙○○於103年9月15日收取54萬元價金後，即清償戊○○
    向國泰世華銀行汽車貸款，了結戊○○對該行之債務等情，有
    該行出具之清償證明書在卷可憑（見他字卷第104頁）；另
    丙○○於103年9月19日自其土地銀行帳戶轉帳繳納出售上開土
    地增值稅7萬9330元、35萬6908元，共計43萬6238元（見他
    字卷第81頁、89頁、偵查卷第115頁）後，於103年9月25日
    清償己○○對○○農會63萬923元、75萬7145元之債務，亦有南
    投地檢署調取之○○農會傳票影本、帳戶交易明細表、放款交
    易查詢等足參（見偵查卷第116至140頁）。則由上情，原告
    與癸○○間就戊○○所遺3筆土地、及0-00地號等5筆土地之買賣
    ，確實有金錢給付並完納稅捐，且原告將出售上開土地所得
    價金，亦有用以清償戊○○、己○○之債務等情，應堪認定。
３、原告所處分之0-00地號等5筆土地既是代位繼承自己○○而來，
    為原告之固有財產，而非繼承戊○○之遺產，業如前述，則原
    告處分0-00地號等5筆土地並無適用民法第1163條第3款之餘
    地。另被告雖主張原告以低價處分戊○○所遺3筆土地係意圖
    詐害其債權云云。惟查，原告固以低於公告現值或交易價格
    之120萬元處分戊○○所遺3筆土地，然觀之○○估價事務所鑑定
    報告所載，0-00地號土地雙面臨路（西、北側臨4米道路）
    ，現況栽種作物、部分雜草雜木；0-00地號土地本身為3米
    水泥道路，其他部分為雜草雜木；0-00地號土地不臨路（袋
    地），現況雜草雜木，有高低差；袋地、高低差之污名條件
    會影響交易價格；○○段風景區農牧用地之土地三年僅成交2
    筆等情（見鑑定報告書3至5頁、33頁），戊○○所遺3筆土地
    之客觀條件非佳，因此甚至經○○估價事務所鑑定之市場交易
    價格尚且低於公告現值，且○○段風景區之土地交易並非熱絡
    ，如欲將土地隨時換價變現，恐非易事。另參諸丙○○與訴外
    人甲○○就0-00、0-00地號土地簽立土地租賃契約書，租期自
    99年6月1日起至109年6月1日（見前審卷第136至137頁），
    及據證人甲○○於本院證稱：伊係先向卯○○承租，之後再與丙
    ○○簽立土地租賃契約書，丙○○後來將土地賣給伊友人辰○○，
    辰○○沒跟他收租金，因為辰○○說如將土地賣掉時，就要伊將
    土地還回去，伊有同意等語（見本院卷第233至236頁），即
    上開2筆土地上尚有租賃契約存在，多少影響買受意願。又
    縱使戊○○所遺3筆土地上無租賃契約存在，原告為圖變現以
    償還戊○○債務，以較市場為低之價格出售，亦非違於常情，
    且原告於出售上開土地，確實用於償還戊○○對國泰世華銀行
    及○○農會所負債務，已如前述，自難僅憑原告以低於公告現
    值及市場價格處分戊○○所遺3筆土地，即認其係基於意圖詐
    害被告之債權而為。又被告前以丁○公司名義，對丙○○提出
    偽造文書、毀損債權之告訴，業經檢察官為不起訴處分，嗣
    經駁回再議確定等情，亦有南投地檢署檢察官104年度偵字
    第2488號號不起訴處分書及臺灣高等法院臺中分院檢察署10
    4年度上聲議字第2395號處分書在卷可參（見前審卷第68至7
    3頁、91至99頁），復經本院調取上開偵查案卷核閱無訛。
    且審之原告繼承自己○○所遺14筆土地，其中0-00地號等5筆
    土地，其中0-00地號土地為袋地、臨高壓電塔、部分有高低
    差，0-00地號土地為袋地、有高低差，0-000地號土地為袋
    地、鄰近高壓電塔、有明顯高低差等污名情形，亦有○○估價
    師事務所鑑定報告可稽（見鑑定報告書第3至5頁），土地客
    觀條件不佳，原告亦以低於公告現值及市場交易價格出售予
    癸○○。倘若上訴人在處分戊○○所遺3筆土地時，係意圖詐害
    被告債權之意思而故意賤賣，衡情當無就其繼承自己○○之土
    地也併同賤賣之理，由此益徵原告以低價出售上開土地係為
    清償戊○○、己○○之債務，而非意圖詐害被告之債權而為。再
    者，丙○○代理原告出售戊○○所遺3筆土地部分，前亦依民法
    第1101條第2項第1款之規定向法院聲請許可，並經原法院10
    3年度家親聲字第27號民事裁定許可等情，業如前述。則本
    院審酌各情，認原告主張戊○○所遺3筆土地係因土地客觀條
    件不佳、其上設定抵押、租賃關係、且擔保己○○之債務等因
    素，並為清償戊○○所遺國泰世華銀行及戊○○擔保己○○於○○農
    會之債務等情，始以120萬元出售，並無詐害被告債權之意
    圖等語，堪信為真實。
４、被告復未能提出其他確切之證據證明原告處分戊○○所遺3筆土
    地係基於意圖詐害其債權所為，則依舉證責任分配原則，被
    告主張原告有民法第1163條第3款事由云云，即無可採。
㈣、此外，原告雖出售戊○○所遺3筆土地，並得有價款，被告原亦
    得就戊○○所遺3筆土地變賣之款項而為執行（臺灣高等法院
    暨所屬法院105年法律座談會民執類提案第16號審查意見參
    照），但原告業已將上開價款全部用來清償戊○○所遺債務，
    亦已詳述如前，則戊○○所遺3筆土地之處分價款既已不存在
    ，被告自僅得就戊○○所遺其他遺產為強制執行。被告雖辯稱
    ：原告業已處分戊○○所遺3筆土地，故得在戊○○之遺產金額
    或價值範圍內，對上訴人之固有財產為強制執行云云，但於
    法無據，更與民法第1148條第2項之規定不合，所辯自不可
    採。
㈤、按第三人就執行標的物有足以排除強制執行之權利者，得於
    強制執行程序終結前，向執行法院對債權人提起異議之訴，
    強制執行法第15條前段定有明文。查被告依前案確定判決及
    債權轉讓關係，固得請求原告於繼承戊○○遺產範圍內給付24
    0萬元本息，但執行標的物依民法第1148條第2項規定，應僅
    限於原告因繼承所得遺產為限。而依前述，原告所有系爭土
    地、建物之應有部分4分之3係原告之固有財產（見不爭執事
    項６），被告復未能證明原告有民法第1163條第3款事由，故
    依同法第1148條第2項規定，即不得列為系爭執行事件之執
    行標的物。詎系爭執行事件竟將系爭土地、建物應有部分各
    4分之3予以查封，所為強制執行程序即於法不合，原告依強
    制執行法第15條前段規定，請求撤銷此部分之強制執行程序
    ，自屬有據。
五、綜上所述，原告依強制執行法第15條前段規定，請求系爭執
    行事件就系爭土地、建物之應有部分各4分之3所為強制執行
    程序應予撤銷，為有理由，應予准許，爰判決如主文所示。
六、本件事證已臻明確，兩造其餘之攻擊或防禦方法及所提證據
    ，經本院審酌後均認與本件之結論無涉，茲不再一一論列，
    併予敘明。
七、據上論結，本件原告變更及追加之訴均為有理由，爰判決如
    主文所示，
中　　華　　民　　國　　111 　年　　3 　　月　　8 　　日
              民事第五庭    審判長法　官  游文科
                                  法　官  楊珮瑛
                                  法　官  李慧瑜
正本係照原本作成。
乙○○得上訴。
如不服本判決，須於收受判決送達後20日內向本院提出上訴書狀
，其未表明上訴理由者，應於提出上訴後20日內向本院提出上訴
理由書狀（均須按他造人數附具繕本）。因疫情而遲誤不變期間
，得向法院聲請回復原狀。
上訴時應提出委任律師為訴訟代理人之委任狀。具有民事訴訟法
第466條之1第1項但書或第2項之情形為訴訟代理人者，另應附具
律師及格證書及釋明委任人與受任人有該條項所定關係之釋明文
書影本。如委任律師提起上訴，發回更審後為訴之變更（追加、
擴張）部分應一併繳納上訴裁判費。
                                  書記官  陳秀鳳
　　　　　　　　　　　　　　　　　
中　　華　　民　　國　　111 　年　　3 　　月　　8 　　日

附表：
編號 重測前地號（南投縣○○鎮） 重測後地號（南投縣○○鎮） 1 ○○段○○小段0-00地號 ○○段0000地號 2 ○○段○○小段0-00 地號 ○○段0000地號 3 ○○段○○小段0-00 地號 ○○段000地號 4 ○○段○○小段0-000地號 ○○段0000地號 5 ○○段○○小段0-000地號 ○○段0000地號 6 ○○段○○小段0-000地號 ○○段0000地號 7 ○○段○○小段0-000地號 ○○段0000地號 8 ○○段○○小段0-000地號 ○○段0000地號 9 ○○段○○小段0-000地號 ○○段0000地號